臺灣新竹地方法院民事小額判決
111年度竹東小字第42號
原      告  蘇舫萱  

訴訟代理人  楊國亨  
被      告  何宗頴  


上列當事人間請求損害賠償事件，經原告提起刑事附帶民事訴訟
，由本院刑事庭裁定移送前來（110年度附民字第12號），本院
於民國111 年3 月15日辯論終結，判決如下：
    主      文
被告應給付原告新臺幣壹萬伍仟柒佰元，及自民國一一○年一月
二十六日起至清償日止，按週年利率百分之五計算之利息。
原告其餘之訴駁回。
訴訟費用新臺幣零元由被告負擔百分之三十四，餘由原告負擔。
本判決原告勝訴部分得假執行。
原告其餘假執行之聲請駁回。
    事實及理由
壹、程序方面：　　
    本件被告經合法通知，未於言詞辯論期日到場，核無民事訴
    訟法第386條各款所列情形，爰依原告之聲請，由其一造辯
    論而為判決。
貳、實體方面：　　　
一、原告主張：被告意圖為自己不法之所有，基於以網際網路對
    公眾散布而犯詐欺取財之犯意，於民國107年12月28日前之
    某日不詳時間，在某不詳地點，以某不詳設備，上網登入其
    於旋轉拍賣網站所申設、ID為「kavan.0233」之帳號，且以
    該帳號虛偽刊登標題為「IPHONEX 256 太空灰 九成新 開價
    直接賣」之販賣手機不實訊息，致原告於107 年12月28日上
    網點閱後，誤信為真，透過被告所申設使用、暱稱為「晏」
    之LINE帳號、0000000000門號手機（門號申登人即被告），
    與被告聯繫，且承諾願以新臺幣（下同）15,700元之價格承
    購上揭手機，並於107年12月28日下午2時39分許，依約轉帳
    15,700元至被告向訴外人即另案被告馮輝祖【馮輝祖涉案部
    分，經臺灣新竹地方檢察署（下稱新竹地檢署）檢察官另以
    108年度偵字第6630號案為不起訴處分】所借用、由馮輝祖
    所申辦使用、帳號為000-0000000000000000號之渣打銀行帳
    戶內，其後被告另指示馮輝祖於同日下午2 、3時許，前往
    位於新竹縣○○鄉○○路0段000號之7-11便利商店飛鳳門市提領
    該筆款項，且據馮輝祖交付而取得該款項，並將之供己花用
    完畢。嗣原告遲未取得上揭手機，始知被騙，乃報警處理。
    原告因被告詐欺行為而受有15,700元之損害，且原告自遭被
    告詐欺後，身心備受煎熬，併請求精神慰撫金30,000元，以
    上共計45,700元。又被告上開不法行為，業經新竹地檢署檢
    察官偵查後提起公訴，並經本院刑事庭以109年度易字第912
    號刑事判決判處有罪在案。為此，爰依侵權行為之法律關係
    提起本件訴訟。並聲明：㈠被告應給付原告45,700元，及自
    刑事附帶民事訴訟起訴狀繕本送達之翌日起至清償日止，按
    週年利率5%計算之利息。㈡請准供擔保宣告假執行。
二、被告未於言詞辯論期日到場，亦未提出書狀作何聲明或陳述
    。
三、得心證之理由：㈠
  ㈠本件就原告主張之事實及被告因前開不法行為，業經本院刑
    事庭以109年度易字第912號刑事判決認定被告以網際網路對
    公眾散佈而犯詐欺取財罪確定在案，有上開刑事判決在卷可
    參（見本院卷第15至34頁）。而被告已於相當時期受合法之
    通知，既未於言詞辯論期日到庭，亦未提出任何有利於己之
    聲明、陳述或證據，以供本院審酌，本院依調查證據之結果
    ，自堪信原告上開主張為真實。
  ㈡按因故意或過失，不法侵害他人之權利者，負損害賠償責任
    。故意以背於善良風俗之方法，加損害於他人者亦同。民法
    第184條第1項定有明文。經查，被告利用網路施用詐欺手段
    佯稱欲販賣二手手機而詐騙原告匯款15,700元至上開被告指
    定之帳戶，致原告受有損害，已如前述，被告自應就上開金
    額對原告負損害賠償之責。
  ㈢次按不法侵害他人之身體、健康、名譽、自由、信用、隱私
    、貞操，或不法侵害其他人格法益而情節重大者，被害人雖
    非財產上之損害，亦得請求賠償相當之金額，民法第195 條
    第1項前段規定甚明。準此，精神慰撫金之賠償，即應以被
    害人之人格權遭不法侵害為其前提，倘僅財產權受有侵害，
    縱被害人因此心生煩擾，仍與前揭要件未合，自無從據此請
    求加害人賠償其非財產上損害。查被告詐欺行為所侵害者，
    核僅係原告之財產權，與上開請求精神慰撫金之要件不符，
    是原告另請求被告賠償精神慰撫金30,000元之部分，即不應
    准許。
四、末按給付無確定期限者，債務人於債權人得請求給付時，經
    其催告而未為給付，自受催告時起，負遲延責任。其經債權
    人起訴而送達訴狀，或依督促程序送達支付命令，或為其他
    相類之行為者，與催告有同一之效力；遲延之債務，以支付
    金錢為標的者，債權人得請求依法定利率計算之遲延利息；
    應付利息之債務，其利率未經約定，亦無法律可據者，週年
    利率為5%，民法第229條第2項、第233條第1項前段、第203 
    條分別定有明文。本件係屬侵權行為損害賠償之債，自屬無
    確定期限者，又以支付金錢為標的，則依上揭法律規定，原
    告就其得請求被告給付之金額部分，請求自刑事附帶民事起
    訴狀繕本送達翌日起加計週年利率5%之利息，亦屬有據，應
    予准許。而本件刑事附帶民事起訴狀繕本係於110年1月25日
    送達予被告，有送達證書1 紙在卷足憑（見本院110 年度附
    民字第12號卷第29頁），是原告向被告請求遲延利息之起算
    日為110年1月26日，應堪認定。
五、綜上所述，原告依侵權行為之法律關係，請求被告賠償15,7
    00元，及自110年1月26日起至清償日止，按週年利率5%計算
    之法定遲延利息，為有理由，應予准許；逾此範圍之請求，
    為無理由，應予駁回。
六、本件係依民事訴訟法第436 條之8 第1 項適用小額訴訟程序
    所為被告部分敗訴之判決，爰依民事訴訟法第436 條之20之
    規定，就被告敗訴部分，依職權宣告假執行。又原告就其勝
    訴部分，聲請供擔保宣告假執行，僅係促使法院職權發動，
    毋庸另予准駁之表示。至原告敗訴部分，其假執行之聲請，
    因訴之駁回已失所附麗，則應併予駁回。
七、本件為刑事附帶民事訴訟，免納裁判費用，且訴訟進行中亦
    無公示送達費用、證人日旅費等訴訟費用之產生，惟依法仍
    應依民事訴訟法第79條諭知兩造訴訟費用負擔之比例，附此
    敘明。
中　　華　　民　　國　　111 　年　　4 　　月　　1 　　日
                  竹東簡易庭  法  官  黃致毅
以上正本證明與原本無異。
如不服本判決，須以違背法令為理由，於判決送達後20日內向本
庭提出上訴狀（應按他造當事人之人數附繕本）；如委任律師提
起上訴者，應一併繳納上訴審裁判費。
中　　華　　民　　國　　111 　年　　4 　　月　　1 　　日
                              書記官  蕭宛琴
　　　　　　　　　　　　　　　
附錄：
一、民事訴訟法第436 條之24第2 項：
    對於小額程序之第一審裁判上訴或抗告，非以其違背法令為
    理由，不得為之。
二、民事訴訟法第436 條之25：
    上訴狀內應記載上訴理由，表明下列各款事項：
    ㈠原判決所違背之法令及其具體內容。
    ㈡依訴訟資料可認為原判決有違背法令之具體事實。
三、民事訴訟法第436 條之32條第2 項：
    第438 條至第445 條、第448 條至第450 條、第454 條、第
    455 條、第459 條、第462 條、第463 條、第468條、第469
    條第1 款至第5 款、第471 條至第473 條及第475 條第1 項
    之規定，於小額事件之上訴程序準用之。